【裁判字號】    92,易,1537
【裁判日期】    920919
【裁判案由】    竊盜
【裁判全文】
台灣板橋地方法院刑事判決                        九十二年度易字第一五三七號
    公  訴  人  台灣板橋地方法院檢察署檢察官
    被      告  乙○○
    選任辯護人  鄭世脩
右列被告因竊盜案件，經檢察官提起公訴（九十二年度偵字第五三六０號）及移
辦（台灣桃園地方法院檢察署九十二年度偵字第七０六０號及台灣板橋地方法院檢察
署九十二年度偵字第五六四九、九七四九號），本院判決如左：
    主  文
乙○○共同連續竊盜，累犯，處有期徒刑貳年拾月，並於刑之執行前令入勞動場所強
制工作年。
    事  實
一、乙○○為十八歲以上之人，前素行不良並有多次竊盜之前科，最近一次係於民國
    （下同）八十五年、八十六年間因竊盜、違反麻醉藥品管理條例、槍砲彈藥刀械
    管制條例等案件，經法院分別判處有期徒刑二年、六月、五月、五月，裁定應執
    行有期徒刑三年三月，並宣告於刑之執行前令入勞動場所強制工作三年確定，並
    於九十年三月二十八日因縮短刑期假釋出監，縮刑期滿日期為九十一年八月二十
    三日。顯有犯罪之習慣，復不知悔改，乙○○與甲○○（所犯竊盜罪由本院另案
    審理中，亦即起訴書所指綽號「國龍」之人）共同基於意圖為自己不法所有之犯
    意聯絡，於九十一年五月二十二日上午七時三十分至下午六時許不詳時間內，以
    不詳之方法，無故侵入丙○○位於台北縣板橋市○○街二十二號四樓住處（無故
    侵入住宅部分未據告訴），竊得丙○○所有之印章四個、聯邦商業銀行及遠東商
    業銀行信用卡共三張、郵局提款卡乙張及硬幣五十元四個、十元八十個、五元四
    個，共計新台幣（下同）一千零二十元，經丙○○返家後發現遭竊，並報警處理
    ，經警於客廳內採得遺留現場之煙蒂二支，經鑑驗其中一支煙蒂所沾之唾液之Ｄ
    ＮＡ型別與乙○○相符而查知上情；乙○○又基於同前意圖為自己不法所有之犯
    意，於同年七月十二日上午十時許，撿拾路邊之木棍撬開位於桃園縣桃園市○○○街一五八巷十二號五樓戊○○之住處，進入其內竊得戊○○所有之勞力士牌女
    錶乙只、藍寶石戒指二枚、鑲鑽戒指一枚、金飾一批（含戒指、項鍊、手鍊）、
    ＬＶ皮包二個、二條金條（共十兩重）及紀念幣等物（無故侵入住宅部分未據告
    訴），經戊○○返家發現遭竊乃報警處理，經警在現場採得煙蒂一支，並經比對
    與乙○○ＤＮＡ型別相符；復基於同前意圖為自己不法所有之犯意，於同年十月
    二十三日下午一時許，與真實姓名不詳綽號「阿彬」之成年男子，共同以不詳之
    方法，無故侵入位於台北縣樹林市○○路四五七號八樓丁○○之住處，並竊得丁○○所有之筆記型電腦乙部、手錶三只、金項鍊乙條、銀項鍊二條、戒指二個、
    房屋所有權狀、護照三本、台胞證三本及港幣四千元。嗣經丁○○返家後現遭竊
    ，並報警處理，經警在現場發現遺留有綠色手提包一個，並於該皮包內取得一紙
    張，經比對該紙張上之指紋與乙○○相符，而查知上情。
二、案經台北縣政府警察局板橋分局報請台灣板橋地方法院檢察署檢察官偵查起訴暨
    桃園縣警察局桃園分局報請台灣桃園地方法院檢察署檢察官與台北縣政府警察局
    樹林分局報請台灣板橋地方法院檢察署檢察官分別移送本院併案審理。
    理  由
一、訊據被告乙○○除對於上開九十一年七月十二日在桃園縣桃園市○○○街一五八
    巷十二號五樓竊取戊○○物品之事實坦承不諱外，其餘皆矢口否認再有竊盜之犯
    行，並辯稱：九十一年五月二十二日當天係和綽號「國龍」即甲○○之男子一起
    至台北縣板橋市○○街二十二號（應為二十四號）八樓伊之前住處搬家，下樓時
    發現「國龍」進入丙○○住處行竊，伊便進屋要求「國龍」不要行竊，然後和「
    國龍」一起離開現場，伊並沒有參與竊盜犯行；另九十一年十月二十三日伊係與
    綽號「阿彬」之人同行，因「阿彬」要找朋友，伊留在車上，伊並不知「阿彬」
    有行竊云云；經查：
  （一）右揭事實，業據被害人丙○○、戊○○及丁○○等三人於警訊筆錄指述綦詳
        ，且被告於警訊筆錄亦供承有至被害人丙○○之住處行竊（見九十二年度偵
        字第五三六０號偵查卷第六頁反面）；另九十一年十月二十三與綽號「阿彬
        」之人一同至台北縣樹林市竊取丁○○物品之部分，亦據被告於警訊中供稱
        ：「我之前有至該社區之信箱收集住戶之電話費單，我跟一個綽號『阿彬』
        一同前往，我們先收集電話費單後，再打電話先行試探有人在不在後，再進
        入，我跟『阿彬』要進入該址時遭警衛攔阻，所以沒進入，兩人即回到我車
        內後，『阿彬』再找到進入該址社區之另出口『阿彬』即自行進出，我則留
        在車內吸用海洛因」（見九十二年度偵字第九七四九號偵查卷第三頁反面）
        ；又被告上開三次行竊，經警方於接獲被害人報案後立即前往上址蒐證，並
        分別採得煙蒂或手提包內之紙張，經送請內政部警政署刑事警察局鑑定其中
        煙蒂上所沾之唾液ＤＮＡ型別與被告相符，以及紙張上之指紋經比對亦與被
        告相符，此有該局九十一年七月一日刑醫字第０九一０一三二六八一號及九
        十一年九月十九日刑醫字第０九一０一九三四四二號以及九十一年十一月二
        十九日刑紋字第０九一０三一六三二二號鑑驗書三份附卷可稽。又九十一年
        五月二十二日被害人丙○○住處遭竊，現場採得有不同唾液之煙蒂二支，及
        九十一年十月二十三日被害人丁○○住處遭，現場亦查獲有綠色手提包，該
        手提包內有一紙張，而紙張上之指紋與被告相符，此足證被告當時確實進入
        屋內行竊，若被告並未進入被害人住處行竊，何以會下沾有其唾液之煙蒂或
        裝有與其指紋相符之紙張之手提包遺留在現場？
  （二）再被告辯以：九十一年五月二十二日係與「國龍」要至伊之前於台北縣板橋
        市○○街二十二號（應為二十四號）八樓之租屋處搬家，要搬電腦桌及床至
        伊於台北縣土城市○○路○段三十九號六樓之租屋處云云；惟經本院函請台
        北縣政府警察局板橋分局調查上開台北縣板橋市○○街二十二號七樓、八樓
        之所有人為吳地宏於警訊筆錄中證稱：未將該屋租予他人；另同街二十四號
        八樓之屋主為己○○於警訊中證稱：「乙○○於九十年九月起向我承租板橋
        市○○街二十四號八樓之一之房屋，該員並於九十年十月時即偷偷的搬離該
        處」；再位於台北縣土城市○○路○段三十九號六樓之屋主黃正芳於警訊中
        亦否認有租屋予被告，此有該分局九十二年六月十二日板警刑字第０九二０
        ０一六三二四號函暨所附筆錄資料在卷可佐，且證人己○○於本院調查時結
        證稱：「他（指被告乙○○）租過我的房子，他是在九十年九月租到九十年
        十月，每月租金九千元，他住了兩個月，到了十月份，他連租金未支付，也
        沒有付水電費就偷偷搬走了，他搬走後，我去該屋尋找，他留下來的之前在
        別處的房屋租約，我打電話去向房東查詢，他也是在該處租屋二個月，租金
        沒有支付就搬走了‧‧‧其留下床墊跟推車」；另被告供稱：「是我打電話
        給甲○○，我們約在新莊瓊林路見面，是約上午，見面之後去板橋市○○街
        ，由甲○○開車‧‧‧沒有搬到，因為門鎖著，本來要搬電腦桌跟床，但八
        樓門上鎖，無法搬」，而證人即與被告共同行竊之甲○○於本院調查時證稱
        ：「‧‧‧當天我們到那邊之後，搭乘電梯到七、八樓，乙○○進入屋內，
        我叫他先整理，我就到四樓偷東西，他（指被告乙○○）打電話給我，我開
        車到金門街，乙○○就在金門街的樓下等我」（見本院九十二年七月十八日
        訊問筆錄）。是被告與證人甲○○二人所述並不相符；再被告於九十年十月
        份即已搬離，焉有相隔有七月之久且未通知屋主是否另租予他人之情況下，
        即自行返回原租屋搬取物品之理！
    綜上所述，足見被告上開所辯各節，要屬飾卸諉責之詞，顯不可採。罪證明確，
    被告犯行洵堪認定。
二、核被告所為，係犯刑法第三百二十條第一項之竊盜罪。又被告先後三次竊盜之犯
    行，時間緊接，且犯罪構成要件相同，顯係基於概括犯意為之，為連續犯，應論
    以一罪並加重其刑。再被告或與甲○○間或與綽號「阿彬」之成年男子間，有犯
    意聯絡及行為之分擔，應論以共同正犯。至公訴人雖僅起訴被告於九十一年五月
    二十二日竊盜之犯行，惟被告於同年七月十二日及十月二十三日仍有二次竊盜之
    犯行，已如前述。然此部分犯行與公訴人起訴部分係基於概括犯意為之，為連續
    犯具有裁判上一罪之關係，依審判不可分之原則，應為起訴效力所及，且經檢察
    官移送併辦，本院自應一併加以審理。末查；被告素行不良並有多次竊盜之前科
    ，最近一次係於八十五年、八十六年間因竊盜、違反麻醉藥品管理條例、槍砲彈
    藥刀械管制條例等案件，經法院分別判處有期徒刑二年、六月、五月、五月，裁
    定應執行有期徒刑三年三月，並宣告於刑之執行前令入勞動場所強制工作三年確
    定，並於九十年三月二十八日因縮短刑期假釋出監，縮刑期滿日期為九十一年八
    月二十三日，此有台灣高等法院被告全國前案紀錄表附卷可徵。其於有期徒刑執
    行完畢後五年內再犯有期徒刑以上刑之本罪，為累犯，應遞加重其刑。爰審酌被
    告之品行、智識程度及被告身強體壯不知靠辛勤工作賺取金錢，竟一再為宵小歹
    行以及被告犯罪後猶狡詞置辯毫無悔意等一切情狀，量處如主文所示之刑，以示
    懲儆。再被告為十八歲以上之竊盜犯且有犯罪之習慣，爰併諭知應於刑之執行前
    令入勞動場所強制工作三年，以資矯治。
據上論斷，應依刑事訴訟法第二百九十九條第一項前段，刑法第二十八條、第五十六
條、第三百二十條第一項、第四十七條，竊盜犯贓物犯保安處分條例第三條第一項第
一款、第四條、第五條第一項前段，罰金罰鍰提高標準條例第一條前段，判決如主文
。
本案經檢察官陳孟黎到庭執行職務
中    華    民    國    九   十   二    年    九    月    十    九      日
                             台灣板橋地方法院刑事第四庭
                                 法  官  潘  長  生
右正本證明與原本無異。
如不服本判決，應於判決送達後十日內向本院提出上訴狀 (應附繕本) ，上訴於臺灣
高等法院。
                                 書記官  陳  蒼  仁
中    華    民    國    九   十   二    年    九    月    十    九      日
附錄本案論罪科刑法條
刑法第三百二十條
意圖為自己或第三人不法之所有，而竊取他人之動產者，為竊盜罪，處五年以下有期
徒刑、拘役或五百元以下罰金。
意圖為自己或第三人不法利益，而竊佔他人之不動產者，依前項之規定處斷。
前二項之未遂犯罰之。


司法院資訊處製作；財團法人民間司法改革基金會備份。
